臺灣新竹地方法院刑事判決
                                      110年度易字第206號
公  訴  人  臺灣新竹地方檢察署檢察官
被      告  陳元貴



上列被告因竊盜案件，經檢察官提起公訴（109年度偵字第13435
號），本院依簡式審判程序判決如下：
    主  文
陳元貴犯竊盜罪，累犯，處有期徒刑參月，如易科罰金，以新臺
幣壹仟元折算壹日。未扣案之犯罪所得新臺幣貳佰伍拾元，沒收
之，於全部或一部不能沒收或不宜執行沒收時，追徵其價額。
    事實及理由
一、本件犯罪事實及證據，均引用檢察官起訴書之記載（如附件
    ）。
二、論罪科刑
（一）核被告所為，係犯刑法第320條第1項之竊盜罪。
（二）被告①於102年間，因竊盜案件，經本院以102年度原簡字
      第22號判決判處有期徒刑4月確定；②於102年間，因竊盜
      案件，經本院以102年度原簡字第17號判決判處有期徒刑3
      月確定；③於102年間，因竊盜案件，經本院以102年度審
      易字第1070號判決判處有期徒刑4月（共2罪），應執行有
      期徒刑7月確定；④於103年間，因竊盜案件，經本院以103
      年度審易字第418號判決判處有期徒刑3月（共2罪）、拘
      役55日（共2罪），應執行有期徒刑5月、拘役105日確定
      。上開①至④案件，經本院以104年度聲字第179號裁定，就
      有期徒刑部分定應執行有期徒刑1年6月確定【下稱甲案】
      ；⑤於103年間，因竊盜案件，經本院以103年度審易字第6
      48號判決判處有期徒刑5月確定；⑥於103年間，因竊盜案
      件，經本院以103年度竹簡字第1014號判決判處有期徒刑5
      月、3月，應執行有期徒刑7月確定。上開⑤至⑥案件，經本
      院以104年度聲字第177號裁定，定應執行有期徒刑10月確
      定【下稱乙案】。甲案、乙案經接續執行，於105年1月30
      日假釋，再接續執行另案拘役後，嗣於105年12月25日假
      釋期滿未經撤銷視為執行完畢等情，有臺灣高等法院被告
      前案紀錄表1份在卷可稽，其於前案執行完畢後5年內故意
      再犯本案有期徒刑以上之罪，為累犯，經審酌其情節暨罪
      刑相當原則，應依刑法第47條第1項之規定，加重其刑。
（三）爰審酌被告不知勉力謀事，依循正途以獲取一己所需財物
      ，而為竊盜犯行，堪認其自我檢束能力之低弱，顯不尊重
      他人之財產權，實屬不該，惟念其犯後坦承犯行，態度尚
      可，兼衡被告有臨時工之工作經歷，及被害人財物價值，
      暨其犯罪動機、目的、手段、品行、生活狀況（警詢自陳
      家庭經濟狀況為勉持）、智識程度為國小畢業等一切情狀
      ，量處如主文所示之刑，並諭知易科罰金之折算標準，以
      資懲儆。
（四）按犯罪所得，屬於犯罪行為人者，沒收之。但有特別規定
      者，依其規定；前二項之沒收，於全部或一部不能沒收或
      不宜執行沒收時，追徵其價額，刑法第38條之1第1項、第
      3項分別定有明文。查被告行竊之犯罪所得新臺幣250元，
      雖未據扣案，仍應依刑法第38條之1第1項、第3項之規定
      ，予以宣告沒收，於全部或一部不能沒收或不宜執行沒收
      時，追徵其價額。
據上論斷，應依刑事訴訟法第273條之1第1項、第299條第1項前
段、第310條之2、第454條第2項，判決如主文。
本案經檢察官林佳穎提起公訴，檢察官陳宏兆到庭執行職務。
中　　華　　民　　國　　110 　年　　4 　　月　　20　　日
                  刑事第六庭  法　官  王子謙
以上正本證明與原本無異。
如不服本判決應於收受本判決後20日內向本院提出上訴書狀，上
訴書狀應敘述具體理由。上訴書狀未敘述上訴理由者，應於上訴
期間屆滿後20日內補提理由書狀於本院（均須按他造當事人之人
數附繕本）「切勿逕送上級法院」。
中　　華　　民　　國　　110 　年　　4 　　月　　20　　日
                              書記官  廖宜君
附錄本案論罪科刑法條全文：
刑法第320條
意圖為自己或第三人不法之所有，而竊取他人之動產者，為竊盜
罪，處五年以下有期徒刑、拘役或五十萬元以下罰金。
意圖為自己或第三人不法之利益，而竊佔他人之不動產者，依前
項之規定處斷。
前二項之未遂犯罰之。
（附件）
臺灣新竹地方檢察署檢察官起訴書
                                    109年度偵字第13435號
　　被　　　告　陳元貴　男　48歲（民國00年0月00日生）
　　　　　　　　　　　　住新竹縣○○鄉○○路000號
　　　　　　　　　　　　國民身分證統一編號：Z000000000號
                    （另案在法務部○○○○○○○執行中）
上列被告因竊盜案件，業經偵查終結，認應提起公訴，茲將犯罪
事實及證據並所犯法條分敘如下：
　　　　犯罪事實
一、陳元貴前因多次竊盜案件，經法院判處應執行有期徒刑10月
    確定，於民國105年5月28日假釋出監，嗣於105年12月25日
    假釋期滿未經撤銷視為已執行論。詎猶不知悔改，復意圖為
    自己不法之所有，於109年11月15日13時11分許，徒步行經
    新竹市○○路000巷00號前，趁無人注意之際，徒手竊取黃○婷
    (93年3月生，姓名年籍詳卷)所有置於車號000-0000號自用
    小客車車窗未關之置物箱上黑色皮夾1只（內有現金新臺幣
    【下同】250元、健保卡，皮夾及健保卡已發還），得手後
    隨即離去。嗣黃○婷發覺上開皮夾遭竊，乃報警調閱路口監
    視錄影畫面而循線查獲。
二、案經黃○婷訴由新竹市警察局第二分局報告偵辦。
　　　　證據並所犯法條
一、證據：
（一）被告陳元貴於警詢及偵查中之自白。
（二）告訴人黃○婷於警詢之指訴。
（三）警員許哲瑋製作之偵查報告1份、搜索扣押筆錄及扣押物
      品目錄表1份、贓物認領保管單各1紙、皮夾照片1張、路
      口監視錄影截圖畫面照片11張暨光碟1片。
二、核被告所為，係犯刑法第320條第1項竊盜罪嫌。被告曾受有
    期徒刑之執行完畢後，5年以內故意再犯本件有期徒刑以上
    之罪，有本署刑案資料查註紀錄表1份附卷可參，為累犯，
    請審酌依刑法第47條第1項規定加重其刑。未扣案之皮夾內
    現金250元，為被告之犯罪所得，請依刑法第38條之1第1項
    宣告沒收，於全部或一部不能沒收或不宜執行沒收時，追徵
    其價額。
三、依刑事訴訟法第251條第1項提起公訴。
　  此　致
臺灣新竹地方法院
中　　華　　民　　國　 110　　年　　2 　　月　　8 　　日
　　　　　　　　　　　　　　　檢  察  官  林佳穎
本件證明與原本無異
中　　華　　民　　國　 110　　年　　2 　　月　　23　　日                               書  記  官  宋庭華
所犯法條:
刑法第320條第1項　　
意圖為自己或第三人不法之所有，而竊取他人之動產者，為竊盜
罪，處 5 年以下有期徒刑、拘役或 50 萬元以下罰金。